【裁判字號】    97,交聲,2317
【裁判日期】    971121
【裁判案由】    違反道路交通管理處罰條例聲明異議
【裁判全文】
臺灣臺北地方法院交通事件裁定        97年度交聲字第2317號
原處分機關  臺北市交通事件裁決所
異  議  人
即受處分人  甲○○
上列異議人即受處分人因違反道路交通管理處罰條例案件，對於
臺北市交通事件裁決所中華民國97年9 月4 日所為之處分（原處
分案號：北市裁罰字第裁22-AEW303768號）聲明異議，本院裁定
如下：
    主      文
異議駁回。
    理      由
一、聲明異議意旨略以：異議人即受處分人甲○○固不否認有於
    民國97年8 月5 日凌晨3 時55分有闖紅燈之違規事實，惟辯
    稱：伊持有國際駕照，只是不知道國際駕照在臺灣只能使用
    30天，國際駕照上註明之使用期限為1 年，臺灣如有不同使
    用期限之規定，應另行註明或加以宣導，異議人在不知情之
    情況下才會違反規定，並非無照駕駛，爰聲請撤銷原處分云
    云。
二、按汽車駕駛人，未領有駕駛執照駕駛小型車或機器腳踏車者
    ，處新臺幣（下同）6,000 元以上12,000元以下罰鍰，並當
    場禁止其駕駛；汽車駕駛人，行經有燈光號誌管制之交岔路
    口闖紅燈者，處1,800 元以上5,400 元以下罰鍰，道路交通
    管理處罰條例第21條第1 項第1 款、第53條第1 項分別定有
    明文。又汽車駕駛執照為駕駛汽車之許可憑證，由駕駛人向
    公路監理機關申請登記，考驗及格後發給之。汽車駕駛人經
    考驗及格，未領取駕駛執照前，不得駕駛汽車；持有外國政
    府、大陸地區、香港或澳門所發有效之正式駕駛執照（證）
    並取得經許可停留或居留1 年以上之證明（件）者，得於入
    境之翌日起1 年內，依平等互惠原則免考換發同等車類之普
    通駕駛執照，但持有該有效之正式駕駛執照者而具有中華民
    國國籍時，得免考換發同等車類之普通駕駛執照；而國際駕
    駛執照之換領及簽證，依下列規定：持有互惠國所發有效之
    國際駕駛執照，在我國境內作30天以內之短期停留者，准予
    免辦簽證駕駛汽車；如停留超過30天者，仍應填具國際駕駛
    執照簽證申請書，向公路監理機關辦理簽證，道路交通安全
    規則第50條第1 項、第5 項、第55條第3 款亦定有明文。復
    按汽車駕駛人有道路交通管理處罰條例第53條之情形者，除
    依該條款處罰鍰外，並予記違規點數3 點，同條例第63條第
    1 項第3 款同有明文。
三、本件異議人於97年8 月5 日3 時55分許，未領有我國監理機
    關掣發之駕駛執照，即駕駛車號EP—1396號自用一般小客車
    ，行經市○路○○○路北往南方向時，因未領有駕駛執照駕
    車及闖紅燈之違規行為，遭警攔停舉發。嗣異議人於舉發通
    知單上所載之應到案日期前提出申訴，經原處分機關函請原
    舉發機關即臺北市政府警察局信義分局調查結果，仍認異議
    人有上開違規行為，原處分機關乃依道路交通管理處罰條例
    第21條第1 項第1 款、第53條第1 項、第63條裁處罰鍰2,70
    0 元及8,400 元，並記違規點數3 點，異議人收受該裁決書
    ，並於法定期間內聲明異議等情，有臺北市政府警察局舉發
    違反道路交通管理事件通知單（北市警交字第AEW303768 號
    ）、臺北市交通事件裁決所違反道路交通管理事件裁決書（
    北市裁罰字第裁22-AEW303768號）及送達證書在卷可稽。
四、經查：
（一）異議人確於前揭時、地，未領有我國監理機關掣發之駕駛
      執照，即駕駛前揭車牌號碼之自用一般小客車而有闖紅燈
      之違規行為，業據異議人坦承不諱，並有臺北市政府警察
      局舉發違反道路交通管理事件通知單在卷可稽，應堪認定
      。
（二）異議人雖以前詞辯稱並非無照駕駛，僅係不知需換駕照云
      云，並提出美國佛羅里達州核發之國際駕照為證。惟查，
      經原舉發機關核對公路電子閘門資料，異議人並未領有我
      國核發之自小客車駕駛執照，有臺北市政府警察局信義分
      局97年8 月25日北市警信分交字第09731871000 號函附卷
      可稽。又異議人最近一次入境記錄，係於97年2 月5 日入
      境，有入出境資訊連結作業查詢資料在卷足憑，而本件違
      規時間則為97年8 月5 日，故異議人在我國境內停留時間
      已超過30天之事實至明。是異議人所持有之國際駕照並不
      等同我國政府所發之同等車類之普通駕駛執照，仍應依平
      等互惠原則，或由異議人持外國政府所核發之有效正式駕
      駛執照，向我國之公路監理機關辦理換發同等車類之普通
      駕駛執照，或填具國際駕駛執照簽證申請書，向公路監理
      機關辦理簽證，並非因無須經過任何法定手續即可逕行持
      該外國之駕駛執照或國際駕駛執照在我國境內駕駛車輛。
      異議人並無任何在我國境內駕駛車輛之許可憑證而駕車，
      即屬「未領有駕駛執照駕車」，堪可認定。又惟異議人既
      欲長期於我國境內駕車，則其就所持有之駕照究否代替我
      國駕駛執照此一重要問題，自當先行瞭解相關法規，若有
      疑問，亦得先行徵詢公路監理機關之相關意見，再行駕車
      上路，異議人多次進出國境，有異議人出入境資訊連結作
      業在可查，對此自不得委為不知，尚不得以不知法律而作
      為得免罰之理由。
五、綜上所述，本件異議人確有未領有駕駛執照駕駛小型車及駕
    車行經有燈光號誌之交岔路口闖紅燈之違規事實。從而，原
    處分機關依道路交通管理處罰條例第21條第1 項第1 款、第
    53條第1 項規定，裁處異議人罰鍰8,400 元及2,700 元，並
    記違規點數3 點，即屬有據，本件異議為無理由，應予駁回
    。
六、據上論斷，應依道路交通案件處理辦法第19條，裁定如主文
    。
中    華    民    國    97    年    11    月    21    日
                  交通法庭  法  官  林勇如
上正本證明與原本無異。
如不服本裁定，應於裁定送達後5 日內向本院提出抗告狀。
                            書記官  葉潔如
中    華    民    國    97    年    11    月    21    日


司法院資訊處製作；財團法人民間司法改革基金會備份。
